臺灣臺中地方法院刑事裁定　　　　　　 96年度交聲字第902號
原處分機關　交通部公路總局臺中區監理所
異 議 人即
受 處 分人　甲○○○
上列受處分人因違反道路交通管理處罰條例案件，對於交通部公
路總局臺中區監理所中華民國九十六年七月二十四日所為之處分
（中監違字第裁六０－Ｇ七０Ａ三七七八四號裁決書），聲明異
議，本院裁定如下：
    主    文
異議駁回。
    理    由
一、原處分機關略以：異議人即受處分人（下稱受處分人）甲○
    ○○於民國九十六年六月五日九時五十六分許駕駛其所有車
    牌號碼ＲＨ－二八四三號自小客車，在臺中市○○○路、學
    士路口（往市區）處因「駕車行經有燈光號誌管制之交岔路
    口闖紅燈」違規，而經臺中市警察局交通警察隊員警依違反
    道路交通管理處罰條例第五十三條第一項逕行舉發，受處分
    人於期限內到案申訴，本所遂於九十六年七月二十四日以中
    監違字第裁六０－Ｇ七０Ａ三七七八四號裁決書裁處罰鍰新
    臺幣（下同）二千七百元整（本案業於九十六年七月二十四
    日繳納結案），並依同條例第六十三條第一項記違規點數三
    點，於法並無不合等語。
二、本件受處分人甲○○○異議意旨略以：依據所附二張採證照
　　片，第一張照片車子的四個輪子已經在停止線的前面（號誌
　　紅燈），也就是說，有可能在號誌未變成紅燈時車子就已經
　　在那裡了，且機器設備會有故障問題，誰可以保證在攝像當
　　時運作正常，爰依法聲明異議云云。
三、按汽車駕駛人，行經有燈光號誌管制之交岔路口闖紅燈者，
    處新臺幣一千八百元以上五千四百元以下罰鍰，道路交通管
    理處罰條例第五十三條第一項定有明文。又汽車駕駛人有第
    五十三條之情形者，除依原條款處罰鍰外，並予記違規點數
    三點，道路交通管理處罰條例第六十三條第一項第三款亦有
    明定。
四、經查，本件受處分人甲○○○於九十六年六月五日九時五十
　　六分許，駕駛其所有車號ＲＨ－二八四三號自小客車，在臺
　　中市○○○路、學士路口（往市區）處因「駕車行經有燈光
    號誌管制之交岔路口闖紅燈」之違規，經臺中市警察局交通
    警察隊員警依採證照片逕行舉發等情，有臺中市警察局中市
    警交字第Ｇ七０Ａ三七七八四號舉發違反道路交通管理事件
    通知單、交通部公路總局臺中區監理所中監違字第裁六０－
    Ｇ七０Ａ三七七八四號違反道路交通管理事件裁決書各一紙
    在卷可稽。受處分人雖以上開情詞置辯，惟本件受處分人之
    ＲＨ－二八四三號自小客車於該時、地當號誌已變換為紅燈
    （及左轉箭頭指示綠燈）六．三三秒後闖紅燈駛越停止線進
    入路口，紅燈（及左轉箭頭指示綠燈）七．一三秒時逕予穿
    越路口（至銜接路段到達路中央、行人穿越道），其車身足
    以妨害其他方向人、車通行，自應視為闖紅燈違規行駛無誤
    ，經照相採證後，始依法予以逕行舉發。且該路口之測照設
    備係採埋設介於停止線後路面之感應線圈，當號誌變換為紅
    燈後始啟動感應測照，該車係於號誌顯示為紅燈後始行駛進
    入路口並穿越路口闖紅燈之違規行為無誤，有臺中市警察局
    九十六年七月十日中市警交字第０九六００四九四五一號函
    附卷可佐，並有現場拍攝照片二幀足憑，是受處分人確有駕
    駛前開自用小客車於號誌顯示變為紅燈後始行駛進入路口之
    闖紅燈交通違規行為無誤。受處分人辯稱，第一張照片車子
    四個輪子已經在停止線前面，有可能在號誌未變成紅燈時車
    子就已經在那裡云云，自不足採。另受處分人雖辯稱，機器
    設備會有故障問題，無法保證在攝像當時運作正常云云，惟
    參酌卷附採證照片，顯示機器運作一切正常，受處分人就此
    既未能提出證據，以證實該機器有何故障，空言為前揭抗辯
    ，尚不足採。從而，原處分機關據以援引上開規定，並依據
    違反道路交通管理事件統一裁罰基準表，裁處罰鍰新臺幣二
    千七百元，並記違規點數三點，並無不當。本件聲明異議為
    無理由，應予駁回。
五、據上論斷，應依道路交通管理處罰條例第八十七條第二項，
　　道路交通案件處理辦法第十九條，裁定如主文。
中　　華　　民　　國　　96　　年　　8 　　月　　31　　日
　　　　　　　　    　交通法庭  法　官　蔡美華
以上正本證明與原本無異。
如不服本裁定應於送達後五日內向本院提出抗告狀。
                                書記官  劉家瑜
中　　華　　民　　國　　96　　年　　8 　　月　　31　　日
